【裁判字號】    99,審訴,1261
【裁判日期】    990505
【裁判案由】    毒品危害防制條例
【裁判全文】
臺灣高雄地方法院刑事判決            99年度審訴字第508號
公  訴  人  臺灣高雄地方法院檢察署檢察官
被      告  甲○○
上列被告因毒品危害防制條例案件，經檢察官提起公訴（99年度
偵字第1463號、99年度毒偵字第1153號），被告就被訴事實為有
罪之陳述，經本院告知簡式審判程序之旨，並聽取被告與公訴人
之意見後，本院裁定進行簡式審判程序合併審理，判決如下：
    主  文
甲○○犯如附表所示肆罪，各處如附表所示之刑。應執行有期徒
刑壹年玖月，扣案之第二級毒品甲基安非他命壹包（含包裝袋，
驗前淨重零點捌肆肆公克，驗後淨重零點捌參玖公克）沒收銷燬
。
    事  實
一、甲○○前於民國94年間因施用毒品案件，經臺灣高雄少年法
    院裁定送觀察勒戒後，因無繼續施用毒品傾向，而於96年6
    月29日執行完畢釋放。復於上開觀察勒戒執行完畢釋放後5
    年內，於97年間再因施用毒品案件，經本院以97年度審簡字
    第280 號、第3763號各判處有期徒刑3 月、3 月確定，並經
    本院以97年度審聲字第4012號裁定合併定應執行刑為有期徒
    刑5 月確定，於98年1 月13日縮刑期滿執行完畢。詎其仍不
    知悔改，明知海洛因、甲基安非他命業經毒品危害防制條例
    第2 條第2 項第1 款、第2 款明定為第一、二級毒品，不得
    非法施用，仍基於施用第一級毒品海洛因、第二級毒品甲基
    安非他命之犯意，於附表所示之時間、地點，分別施用第一
    級毒品海洛因、第二級毒品甲基安非他命各2 次。嗣於98年
    11月19日19時40分許，在高雄市三民區○○○路172 號前為
    警查獲，經甲○○同意採集尿液送驗，檢驗結果呈嗎啡、安
    非他命、甲基安非他命陽性反應，始悉上情。再於98年11月
    25日17時25分許，在高雄市○○區○○路與灣中街口為警查
    獲，並扣得第二級毒品甲基安非他命1 包（含包裝袋，驗前
    淨重0.844 公克，驗後淨重0.839 公克），經甲○○同意採
    集尿液送驗，檢驗結果呈嗎啡、安非他命、甲基安非他命陽
    性反應，始悉上情。
二、案經高雄市政府警察局三民第一分局移送臺灣高雄地方法院
    檢察署檢察官偵查起訴。
    理  由
一、本件被告甲○○所犯均為死刑、無期徒刑、最輕本刑為3年
    以上有期徒刑以外之罪，其於準備程序中就被訴事實為有罪
    之陳述，經本院告知簡式審判程序之旨，並聽取當事人意見
    後，合議庭認宜進行簡式審判程序，爰依刑事訴訟法第273
    條之1第1項規定，裁定本件由受命法官獨任進行簡式審判程
    序，合先敘明。
二、前揭事實，業據被告甲○○坦承不諱；其為警查獲時所採尿
    液經送檢驗結果，亦均呈嗎啡、安非他命、甲基安非他命之
    陽性反應，此有毒品案件尿液送驗編號與真實姓名對照表、
    高雄市立凱旋醫院濫用藥物尿液檢驗報告各2 份在卷可稽。
    另扣案之晶體1 包經送鑑驗結果，確含第二級毒品甲基安非
    他命成分（驗前淨重0.844 公克，驗後淨重0.839 公克），
    此有高雄醫學大學附設中和紀念醫院檢驗報告1 紙附卷可稽
    。綜上所述，被告上開任意性之自白既有前揭證據可佐，核
    與事實相符，自得採為論罪科刑之依據，是本案事證已臻明
    確，被告犯行洵堪認定，應予依法論科。
三、核被告甲○○所為4 次犯行，係分別犯毒品危害防制條例第
    10條第1 項之施用第一級毒品罪（2 罪）及同條第2 項之施
    用第二級毒品罪（2 罪）。被告因施用而持有海洛因、甲基
    安非他命之低度行為，應為施用之高度行為所吸收，均不另
    論罪。被告所犯上開4 罪，犯意各別，罪質各異，行為互殊
    ，犯罪時間不同，應予分論併罰。被告有事實欄所述經判處
    有期徒刑確定及執行完畢等情，此有臺灣高等法院被告前案
    紀錄表1 份在卷可查，其於上開有期徒刑執行完畢後5 年內
    ，故意再犯本件有期徒刑以上之4 罪，均為累犯，均應依刑
    法第47條第1 項之規定加重其刑。審酌被告年輕識淺，其歷
    經觀察勒戒，然仍未戒除毒癮，顯見其意志不堅，惟念其施
    用毒品之行為，究屬戕害自己身心健康，尚未危害他人，且
    於犯後坦承全部犯行、深表悔意、態度良好，暨檢察官之求
    刑意見等一切情狀，爰分別量處如主文所示之刑，並定其應
    執行之刑，以示懲儆。
四、扣案之晶體1 包，經鑑驗後確含第二級毒品甲基安非他命成
    分（驗前淨重0.844 公克，驗後淨重0.839 公克）無訛，業
    如前述，應依毒品危害防制條例第18條第1 項前段之規定，
    不問屬於被告與否，予以宣告沒收銷燬；其包裝袋因殘留微
    量甲基安非他命毒品而難以析離，爰視同毒品整體，併依前
    開規定沒收銷燬。至鑑驗耗用之第二級毒品甲基安非他命既
    已滅失，自無庸再予宣告沒收銷燬。
據上論結，應依刑事訴訟法第273條之1第1項、第299條第1項前
段，毒品危害防制條例第10條第1項、第2項，第18條第1項前段
，刑法第11條、第47條第1 項、第51條第5 款，判決如主文。
本件案經檢察官陳妍萩到庭執行職務。
中    華    民    國    99    年    5     月    5     日
                  刑事第十庭    法  官  孫啟強
以上正本證明與原本無異。
如不服本判決，應於判決送達後10日內，向本院提出上訴狀。
中    華    民    國    99    年    5     月    5     日
                                書記官  林介欽
附錄本判決論罪科刑之法條：
毒品危害防制條例第10條：
施用第一級毒品者，處6月以上5年以下有期徒刑。
施用第二級毒品者，處3年以下有期徒刑。
附表
┌──┬──────────┬──────────────┬───────┐
│編號│  施用時間、地點    │      查獲時間、地點        │    主  文    │
│    │                    │                            │              │
├──┼──────────┼──────────────┼───────┤
│ 1  │甲○○於98年11月19日│於98年11月19日19時40分許，在│甲○○施用第一│
│    │19時50分許為警採尿回│高雄市三民區○○○路172 號前│級毒品，累犯，│
│    │溯72小時內之某時，在│為警查獲，經甲○○同意採集其│處有期徒刑捌月│
│    │高雄市某處，以將海洛│尿液送驗，結果呈嗎啡、安非他│。            │
│    │因摻入香煙吸食之方式│命及甲基安非他命之陽性反應。│              │
│    │，施用第一級毒品海洛│                            │              │
│    │因1 次。            │                            │              │
├──┼──────────┼──────────────┼───────┤
│ 2  │甲○○於98年11月19日│同上                        │甲○○施用第二│
│    │19時50分許為警採尿回│                            │級毒品，累犯，│
│    │溯96小時內之某時，在│                            │處有期徒刑肆月│
│    │高雄市某處，以將甲基│                            │。            │
│    │安非他命置入玻璃球中│                            │              │
│    │燒烤吸食霧氣之方式，│                            │              │
│    │施用第二級毒品甲基安│                            │              │
│    │非他命1 次。        │                            │              │
├──┼──────────┼──────────────┼───────┤
│ 3  │甲○○於98年11月25日│於98年11月25日17時25分許，在│甲○○施用第一│
│    │18時55分許為警採尿回│高雄市○○區○○路與灣中街口│級毒品，累犯，│
│    │溯72小時內之某時，在│為警查獲，並扣得第二級毒品甲│處有期徒刑捌月│
│    │高雄市某處，以將海洛│基安非他命1 包（含包裝袋，驗│。            │
│    │因摻入香煙吸食之方式│前淨重0.844 公克，驗後淨重0.│              │
│    │，施用第一級毒品海洛│839 公克），經甲○○同意採集│              │
│    │因1 次。            │尿液送驗，檢驗結果呈嗎啡、安│              │
│    │                    │非他命、甲基安非他命陽性反應│              │
│    │                    │。                          │              │
├──┼──────────┼──────────────┼───────┤
│ 4  │甲○○於98年11月25日│同上                        │甲○○施用第二│
│    │18時55分許為警採尿回│                            │級毒品，累犯，│
│    │溯96小時內之某時，在│                            │處有期徒刑肆月│
│    │高雄市某處，以將甲基│                            │，扣案之第二級│
│    │安非他命置入玻璃球中│                            │毒品甲基安非他│
│    │燒烤吸食霧氣之方式，│                            │命壹包（含包裝│
│    │施用第二級毒品甲基安│                            │袋，驗前淨重零│
│    │非他命1 次。        │                            │點捌肆肆公克，│
│    │                    │                            │驗後淨重零點捌│
│    │                    │                            │參玖公克）沒收│
│    │                    │                            │銷燬。        │
└──┴──────────┴──────────────┴───────┘

司法院資訊處製作；財團法人民間司法改革基金會備份。
